【裁判字號】    99,審簡上,152
【裁判日期】    991028
【裁判案由】    妨害風化
【裁判全文】
臺灣士林地方法院刑事判決           99年度審簡上字第152號
上  訴  人
即  被  告  甲○○
上列上訴人即被告因妨害風化案件，不服本院內湖簡易庭於中華
民國99年6 月25日所為99年度湖簡字第414 號第一審刑事簡易判
決（聲請簡易判決處刑案號：臺灣士林地方法院檢察署99年度撤
緩偵字第43號），提起上訴，本院管轄第二審之合議庭判決如下
：
    主  文
上訴駁回。
    事實及理由                                
一、本案經本院審理結果，認第一審判決以被告甲○○，所為係
    犯刑法第28條、第231 條第1 項共同圖利媒介性交罪，判處
    有期徒刑3 月，並諭知易科罰金以新臺幣1000元折算1 日，
    認事用法及量刑均無不當，應予維持。相關事實、證據及理
    由並引用第一審刑事簡易判決書及檢察官聲請簡易判決處刑
    書之記載（詳如附件），另補充：被告甲○○於本院準備程
    序時之自白（本院民國99年9 月23日準備程序筆錄第2 頁參
    照）。
二、上訴人即被告上訴意旨略以：本件原已為緩起訴處分，嗣因
    伊於緩起訴期間，另有幫助詐欺案件經臺灣桃園地方法院判
    刑確定，而遭撤銷緩起訴。惟上開詐欺案件係因伊急欲應徵
    工作，致誤觸法網，本件原審量刑過重，請求鈞院斟酌上情
    ，從輕量刑等語。
三、按刑之量定及緩刑之宣告，係實體法上賦予法院得為自由裁
    量之事項，倘其未有逾越法律所規定之範圍，或濫用其權限
    ，即不得任意指摘為違法（最高法院75年臺上字第7033號判
    例意旨參照）。查本件原經臺灣士林地方法院檢察署檢察官
    以98年度偵字第3720號為緩起訴處分，惟被告於緩起訴前故
    意犯他罪，而在緩起訴期間經臺灣桃園地方法院以99年度簡
    上字第9 號判處有期徒刑3 月確定，爰撤銷本件緩起訴之處
    分；次查被告前另有因違反台灣地區與大陸地區人民關係條
    例案件，經臺灣桃園地方法院判處有期徒刑9 月，素行不佳
    。本件原審業已審酌上開情事及被告犯罪之動機、目的及對
    社會所造成之危害等情，而量處被告有期徒刑3 月，並諭知
    易科罰金之折算標準，經核量刑並無特別失出之處，上訴人
    以原審量刑過重，請求輕判，尚屬無據，應予駁回。
四、被告於本院審判期日經合法傳喚，無正當理由不到庭，爰不
    待其陳述，逕行判決。
五、據上論斷，應依刑事訴訟法第455 條之1 第1 項、第3 項、
    第36 8條、第373 條、第371 條，判決如主文。
六、本案經檢察官顏珮珊到庭執行職務。
中    華    民    國    99    年    10    月    28    日
                  刑事第一庭審判長法  官  洪英花
                                  法  官  雷雯華
                                  法  官  王沛雷
以上正本證明與原本無異。
本件不得上訴。  
                                  書記官  吳尚文
中    華    民    國    99    年    10    月    28    日
附錄本案論罪科刑法條：
中華民國刑法第231條
意圖使男女與他人為性交或猥褻之行為，而引誘、容留或媒介以
營利者，處五年以下有期徒刑，得併科十萬元以下罰金。以詐術
犯之者，亦同。
公務員包庇他人犯前項之罪者，依前項之規定加重其刑至二分之
一。

司法院資訊處製作；財團法人民間司法改革基金會備份。
